臺灣高等法院高雄分院刑事裁定　　　　　100年度聲字第673號
聲　請　人　柳聰賢律師
被　　　告　陳天賜
上列聲請人因被告100 年度上訴字第620 號毒品危害防制條例等
案件，以選任辯護人身分為被告聲請具保停止羈押，本院裁定如
下：
    主  文
聲請駁回。
    理  由
一、本件被告陳天賜因毒品危害防制條例等案件，前經本院認為
    販賣第二級毒品罪嫌疑重大，所犯為最輕本刑5 年以上有期
    徒刑之罪，且有相當理由足認為有逃亡之虞，非予羈押，顯
    難進行審判或執行，依刑事訴訟法第101 條第1 項第1 、3
    款之規定，執行羈押。
二、聲請意旨略以：被告陳天賜在一審即曾經裁准交保50萬元在
    案，只因上訴人家貧無力籌措鉅額保證金，足證並無羈押必
    要，且非不得以交保代羈押。上訴人所涉僅持有4 顆子彈、
    轉讓第二級毒品，非最輕本刑5 年以上有期徒刑之罪，且本
    案全部證人在一審即已詰問完畢，已無串證之虞；上訴人父
    親早逝，只剩寡母1 人，家境貧寒，母親流落在萬丹小吃部
    客串坐檯維生，自被告收押後，以淚洗面，所謂「瀝泣共訣
    ，抆血相視。金石震而色變，骨肉悲而心死。」，又須搭車
    長途跋涉遠至燕巢面會，形成經濟上重大負擔，亟待鈞院伸
    出援手，解燃眉之急。「任何因刑事指控被逮捕或拘禁的人
    ，應被迅速帶見審判官或其他經法律授權行使司法權力的官
    員，並有權在合理的時間內受審判或被釋放。等候審判的人
    受監禁不應作為一般規則，但可規定釋放時應保證在司法程
    序的任何其他階段出席審判，並在必要時報到聽候執行判決
    。」（公民權利和政治權利國際公約第9 條第3 項）參酌98
    年度台上字第668 號裁定、釋字第665 號解釋，上訴人被起
    訴之販賣第二級毒品只有1 次，情節輕微且實際為轉讓，上
    訴人也從無逃亡之虞，似宜以交保代替羈押。在實務上運輸
    336 或836 號公斤K 他命，均准交保在案，上訴人所涉案情
    為轉讓安非他命1 次，舉重以明輕，允宜使其交保，以符比
    例原則等語。
三、本院查：
  (一)被告陳天賜所涉犯行為販賣第二級毒品甲基安非他命，以及
    未經許可，持有子彈，已經本院以100 年度上訴字第620 號
    ，撤銷原審判決，並諭知被告販賣第二級毒品部分，處有期
    徒刑柒年陸月；未經許可，持有子彈部分，處有期徒刑肆月
    ，併科罰金新臺幣伍仟元，罰金如易服勞役，以新臺幣壹仟
    元折算壹日；並定其應執行刑為有期徒刑柒年捌月，併科罰
    金新臺幣伍仟元，罰金如易服勞役，以新臺幣壹仟元折算壹
    日。聲請人聲請意旨認被告所涉僅持有4 顆子彈、轉讓第二
    級毒品，非最輕本刑5 年以上有期徒刑之罪一節，尚與事實
    不符。
  (二)被告陳天賜是否曾經原審裁准交保50萬元；以及在實務上曾
    有運輸336 或836 號公斤K 他命，均准交保之案例；因案件
    已經由本院審理，且審酌之基礎已經變更，其是否應予交保
    審酌之標準應由本院決定，並非原審，不得僅因原審曾裁准
    交保50萬元，遽認被告無羈押之必要；至於在實務上曾有運
    輸336 或836 號公斤K 他命，而准交保之案例，惟K 他命為
    第三級毒品，甲基安非他命則為第二級毒品；運輸第三級毒
    品之法定本刑為5 年以上有期徒刑，販賣第二級毒品之法定
    本刑則為無期徒刑或7 年以上有期徒刑，仍以被告陳天賜所
    犯販賣第二級毒品之法定本刑為重，且上開運輸336 或836
    號公斤K 他命既係他案而與本案無關，自不得比附援引，認
    為本案亦允宜交保。
  (三)公民權利和政治權利國際公約第9 條第3 項雖有「任何因刑
    事指控被逮捕或拘禁的人，應被迅速帶見審判官或其他經法
    律授權行使司法權力的官員，並有權在合理的時間內受審判
    或被釋放。等候審判的人受監禁不應作為一般規則，但可規
    定釋放時應保證在司法程序的任何其他階段出席審判，並在
    必要時報到聽候執行判決。」之規定，但既指出：「等候審
    判的人受監禁不應作為一般規則」，其意義在於「被告不應
    一律羈押、監禁，或以羈押、監禁為常態。」，「羈押、監
    禁被告非屬常態，必須罪嫌重大且符合必要性為原則。」，
    該公約之目的係要求一些較無保障人權之國家能以保障人民
    基本自由為原則並避免做為政治手段而濫行羈押。查本件被
    告陳天賜既因販賣第二級毒品甲基安非他命，經本院依販賣
    第二級毒品罪判處有期徒刑7 年6 月在案；本院依刑事訴訟
    法第101 條第1 項第1 、3 款之規定，執行羈押，即無違反
    上開公民權利和政治權利國際公約之規定及精神，聲請意旨
    就此部分，顯有誤會。
  (四)聲請人另指「上訴人父親早逝，只剩寡母1 人，家境貧寒，
    母親流落在萬丹小吃部客串坐檯維生，自被告收押後，以淚
    洗面，所謂「瀝泣共訣，抆血相視。金石震而色變，骨肉悲
    而心死。」，又須撘車長途跋涉遠至燕巢面會，形成經濟上
    重大負擔」一節，係被告家中私人經濟因素，與應否羈押無
    必然關係，不影響本案應羈押被告之認定。
  (五)依上所述，本件羈押原因尚未消滅，所請具保停止羈押，自
    難准許，應予駁回，特此裁定。
中    華    民    國   100    年    6     月    16    日
                刑事第五庭    審判長法  官  曾永宗
                                    法  官  鍾宗霖
                                    法  官  任森銓
以上正本證明與原本無異。
如不服本裁定應於送達後5 日內向本院提出抗告狀。
中    華    民    國   100    年    6     月    16    日
                                    書記官  呂素珍